臺灣嘉義地方法院刑事判決　　　　　　　100年度訴字第118號
公　訴　人　臺灣嘉義地方法院檢察署檢察官
被　　　告　劉麗秋
上列被告因違反毒品危害防制條例案件，經檢察官提起公訴（99
年度毒偵字第1600、1841、2073號），因被告於本院準備程序中
就被訴事實為有罪之陳述，經本院合議庭裁定由受命法官獨任以
簡式審判程序審理判決如下：
    主  文
劉麗秋施用第一級毒品，共參罪，各處有期徒刑柒月；又施用第
二級毒品，共參罪，各處有期徒刑參月。應執行有期徒刑壹年伍
月。
    犯 罪 事 實
一、劉麗秋曾因施用毒品案件，經臺灣臺南地方法院以95年度毒
    聲字第681號裁定應送勒戒處所觀察、勒戒，後因有繼續施
    用毒品傾向，再經同院以95年度毒聲字第920號裁定裁定令
    入戒治處所強制戒治，於民國96年12月20日執行完畢釋放，
    並經臺灣臺南地方法院檢察署檢察官以96年度戒毒偵字第22
    1號為不起訴處分確定。詎仍不知悔改，復於上開強制戒治
    執行完畢後5年內，基於施用第一級毒品及第二級毒品之犯
    意，分別另行起意，於（一）99年7月20日某時許，在其嘉
    義租屋處，以將第一級毒品海洛因摻水置於針筒注射身體之
    方式，施用海洛因1次後，於同日某時以將第二級毒品甲基
    安非他命放入玻璃球內用火燒烤後吸食其煙氣之方式，施用
    甲基安非他命1次；（二）99年9月20日晚間8時許，在其嘉
    義租屋處，以將海洛因摻水置於針筒注射身體之方式，施用
    海洛因1次後，於同日某時以將甲基安非他命放入玻璃球內
    用火燒烤後吸食其煙氣之方式，施用甲基安非他命1次；（
    三）99年10月13日前2、3日內某時，在其臺南市西港區住處
    ，以將海洛因摻水置於針筒注射身體之方式，施用海洛因1
    次後，於同日某時以將甲基安非他命放入玻璃球內用火燒烤
    後吸食其煙氣之方式，施用甲基安非他命1次。
二、案經嘉義縣警察局竹崎分局報告及雲林縣警察局臺西分局報
    告臺灣雲林地方法院檢察署呈請臺灣高等法院臺南分院檢察
    署檢察長令轉臺灣嘉義地方法院檢察署檢察官偵查起訴。
    理  由
一、本件被告劉麗秋所犯係死刑、無期徒刑、最輕本刑為3年以
    上有期徒刑以外之罪，亦非高等法院管轄第一審案件，且被
    告於本院準備程序中，已就被訴事實為有罪之陳述，經告知
    簡式審判程序之旨後，被告及檢察官對於本件改依簡式審判
    程序審理均表示同意，經本院合議庭依刑事訴訟法第273條
    之1第1項規定，裁定本件由受命法官獨任以簡式審判程序加
    以審理，是本件依刑事訴訟法第273條之2規定，不受同法第
    159條第1項、第161條之2、第161條之3、第163條之1及第16
    4條至第170條有關證據提示、交互詰問及傳聞證據等相關規
    定之限制，合先敘明。
二、上開犯罪事實，業據被告坦承不諱（見本院卷第17頁、第50
    頁），且其本件為警採集送驗之尿液，經以酵素免疫法（EI
    A）初步篩檢及氣相層析質譜法（GC／MS）確認鑑定，檢驗
    結果確呈海洛因進入人體後經代謝作用所分解生成之代謝物
    嗎啡陽性反應及甲基安非他命陽性反應，有臺灣檢驗科技股
    份有限公司99年8月18日、99年10月11日濫用藥物尿液檢驗
    報告、正修科技大學超微量研究科技中心99年11月1日檢驗
    報告各1紙及代號與真實姓名對照表共3紙在卷可資佐證。足
    認被告上開任意性自白與事實相符，堪予採信。
三、被告曾因施用毒品案件，經臺灣臺南地方法院以95年度毒聲
    字第681號裁定應送勒戒處所觀察、勒戒，後因有繼續施用
    毒品傾向，再經同院以95年度毒聲字第920號裁定裁定令入
    戒治處所強制戒治，於96年12月20日強制戒治執行完畢釋放
    ，並經臺灣臺南地方法院檢察署檢察官以96年度戒毒偵字第
    221號為不起訴處分確定之情，有臺灣高等法院被告前案紀
    錄表在卷可按（見本院卷第5頁至第8頁），又於5年內再犯
    本件施用毒品犯行，依毒品危害防制條例第23條第2項規定
    ，應依法逕行追訴處罰。本件事證明確，被告犯行堪以認定
    。
四、查海洛因、甲基安非他命分別為毒品危害防制條例第2條第2
    項第1款、第2款所定之第一級、第二級毒品，故核被告所為
    ，分別係犯毒品危害防制條例第10條第1項之施用第一級毒
    品罪及同條第2項之施用第二級毒品罪。被告持有海洛因、
    甲基安非他命以施用，其持有之低度行為，應為各該施用之
    高度行為所吸收，均不另論罪。其所犯上開數罪，犯意各別
    ，觸犯構成要件不同之罪名，應予分別論處，併合處罰。爰
    審酌被告曾因施用毒品經裁定觀察、勒戒、強制戒治執行完
    畢，猶未知警惕而再犯本案之犯罪動機、目的；自行施用海
    洛因、甲基安非他命毒品之犯罪手段；已婚，育有1女，擔
    任臨時工，經濟狀況普通之生活狀況；前有因施用毒品案件
    經觀察、勒戒、強制戒治之素行尚可；國中畢業之教育程度
    ；施用毒品本質上係戕害自身健康之行為，尚未嚴重破壞社
    會秩序或侵害他人權益之犯罪所生危害；坦承犯行之犯後態
    度尚可等一切情狀，分別量處如主文所示之刑，並定其應執
    行之刑。又因數罪併罰中之1罪，依刑法規定得易科罰金，
    若因與不得易科之他罪併合處罰結果而不得易科罰金時，原
    可易科部分所處之刑，自亦無庸為易科折算標準之記載（司
    法院釋字第144號、第679號解釋參照），故施用第二級毒品
    部分，雖均係最重本刑為5年以下有期徒刑以下之刑之罪，
    而受6個月以下有期徒刑之宣告，亦毋庸諭知易科罰金折算
    標準，附此敘明。
據上論斷，應依刑事訴訟法第273條之1第1項、第299條第1項前
段，毒品危害防制條例第10條第1項、第2項，刑法第11條前段、
第51條第5款，判決如主文。
本案經檢察官李志明到庭執行職務。
中    華    民    國   100    年    3     月    31    日
                  刑事第四庭    法  官  吳育霖
以上正本證明與原本無異。
如不服本判決應於收受判決後10日內向本院提出上訴書狀，並應
敘述具體理由；其未敘述上訴理由者，應於上訴期間屆滿後20日
內向本院補提理由書（均須按他造當事人之人數附繕本）「切勿
逕送上級法院」。告訴人或被害人如對於本判決不服者，應具備
理由請求檢察官上訴，其上訴期間之計算係以檢察官收受判決正
本之日期為準。
中    華    民    國   100    年    3     月    31    日
                                書記官  陳俊男
附錄本案論罪科刑法條：
毒品危害防制條例第10條
施用第一級毒品者，處6月以上5年以下有期徒刑。
施用第二級毒品者，處3年以下有期徒刑。